【裁判字號】    96,交簡上,207
【裁判日期】    970515
【裁判案由】    過失傷害
【裁判全文】
臺灣臺南地方法院刑事判決           96年度交簡上字第207號
上  訴  人  臺灣臺南地方法院檢察署檢察官
上  訴  人
即  被  告  乙○○
上列上訴人等因被告過失傷害案件，不服本院96年度交簡字第31
11號中華民國96年11月20日第一審簡易判決（聲請簡易判決處刑
案號：96年度偵字第8888號），提起上訴，本院管轄之第二審合
議庭判決如下：
    主  文
上訴駁回。
乙○○緩刑貳年。
    事實及理由
一、本院審理結果，認第一審簡易判決認事、用法及量刑均無不
    當，應予維持，並引用第一審簡易判決書及檢察官聲請簡易
    處刑書記載之事實、證據及理由（如附件）。
二、原審以被告乙○○罪證明確，依刑事訴訟法第四百四十九條
    第一項前段、第四百五十四條第二項，刑法第二百八十四條
    第一項前段、第四十一條第一項前段，刑法施行法第一條之
    一等規定，並適用中華民國九十六年罪犯減刑條例第二條第
    一項第三款、第七條，量處如原判決主文所示之刑，本院經
    核原判決認事用法，並無不合，量刑亦稱妥適。上訴人即臺
    灣臺南地方法院檢察署檢察官據告訴人甲○○請求上訴指摘
    原判決量刑過輕，且未考量告訴人因本件車禍受有左膝前十
    字韌帶斷裂，雖日前已為重建手術，惟僅達百分之七十之成
    功率，將造成無法正常行走、跑步，影響左下肢運動功能，
    甚難復原，已屬嚴重減損一肢之機能，其行為已構成刑法第
    二百八十四條第一項後段之重傷害罪等語，惟檢察官並未舉
    證證明本件告訴人所受傷害確已達重傷害之程度；另上訴人
    即被告上訴意旨亦未指摘原判決有任何認事用法違背法令之
    處，僅泛稱原審量刑過重，其理由均非可採，其上訴均無理
    由，均應予駁回。末查被告雖曾於民國七十六年五月二十八
    日因妨害公務案件經臺灣高等法院臺南分院判處有期徒刑五
    月確定，然其於七十六年八月十四日易科罰金執行完畢後，
    五年以內未曾因故意犯罪受有期徒刑以上刑之宣告，有臺灣
    高等法院被告前案紀錄表在卷可稽，其因一時失慮，致罹刑
    典，且被告業於九十七年一月七日與告訴人成立調解，並依
    調解內容給付賠償金新臺幣八萬元，有本院九十七年度南簡
    調字第四三號調解筆錄、電話記錄表及告訴人出具之收據各
    一份在卷可稽（見本院卷第二十二至二十三頁、第四十七頁
    、第五十頁），佐以被告於本院審理中已坦承其確有左方車
    未讓右方車先行之過失（見本院卷第四十三頁），頗具悔意
    ，本院認被告經此偵、審程序，應知警惕，信無再犯之虞，
    其宣告之刑以暫不執行為適當，併諭知被告緩刑二年，以啟
    自新。
據上論斷，應依刑事訴訟法第四百五十五條之一第一項、第三項
、第三百六十八條、第三百七十三條，刑法第七十四條第一項第
二款，判決如主文。
本案經檢察官丙○○到庭執行職務。
中    華    民    國    97    年    5     月    15    日
                  刑事第六庭  審判長法  官  張瑛宗
                                    法  官  黃莉莉
                                    法  官  孫淑玉
以上正本證明與原本無異。
不得上訴。
                                    書記官  馬愛君
中    華    民    國    97    年    5     月    15    日
附錄本件論罪科刑法條全文：
刑法第284條：
因過失傷害人者，處6月以下有期徒刑、拘役或500元以下罰金，
致重傷者，處1年以下有期徒刑、拘役或500元以下罰金。
從事業務之人，因業務上之過失傷害人者，處1年以下有期徒刑
、拘役或1千元以下罰金，致重傷者，處3年以下有期徒刑、拘役
或2千元以下罰金。


司法院資訊處製作；財團法人民間司法改革基金會備份。
